【裁判字號】    98,交聲,1688
【裁判日期】    980515
【裁判案由】    聲明異議
【裁判全文】
臺灣臺中地方法院交通事件裁定        98年度交聲字第1688號
原處分機關  交通部公路總局臺中區監理所臺中市監理站
聲明異議人  甲○○
即受處分人
上列受處分人因違反道路交通管理處罰條例案件，對於交通部公
路總局臺中區監理所臺中市監理站98年4月14日以裁監稽違字第
裁00-000000000號裁決書所為之處分，聲明異議，本院裁定如下
：
    主  文
異議駁回。
    理  由
一、原處分機關略以：異議人即受處分人甲○○（下稱受處分人
    ）於民國（下同）98年3月28日10時30分許，駕駛車牌號碼
    298-MM號營業遊覽大客車，在烏塗管制站因「駕照吊扣期間
    （98年3月19日至98年4月18日止）駕駛大客車」之違規，經
    交通部公路總局臺北區監理所依違反道路交通管理處罰條例
    第21條之1第1項第7款舉發，本所遂於98年4月14日以裁監稽
    違字第裁00-000000000號裁決書裁處罰鍰新臺幣（下同）6
    萬元整，並吊銷駕駛執照，一年內禁考，受處分人不服具狀
    聲明異議等語。
二、聲明異議意旨略以：本人前因一場擦撞事故，未依照交通法
    規通報，而以肇事逃逸遭處吊扣駕照1個月，然本人為維持
    生計，且需照顧肢體中度障礙之母親，貿然繼續駕駛大客車
    。遭查獲後，除需繳納6萬元之罰鍰，尚須吊銷駕照，使工
    作權化為烏有，生計頓失依靠，請體恤前情，非有意違反交
    通法規，希望不要吊銷駕駛執照，或使本人領回小客車駕照
    云云。
三、按汽車駕駛人，駕駛執照吊扣期間駕駛聯結車、大客車、大
    貨車者，處新臺幣4萬元以上8萬元以下罰鍰，並吊銷其駕駛
    執照。又汽車駕駛人，曾依本條例其他各條規定吊銷駕駛執
    照者，一年內不得考領駕駛執照，道路交通管理處罰條例第
    21條之1第1項第7款、第2項、第67條第3項分別定有明文。
四、經查：
  (一)受處分人甲○○於98年3月28日10時30分許，駕駛車牌號碼
    298-MM營業遊覽大客車，因「駕照吊扣期間駕駛大客車」之
    違規，經交通部公路總局臺北區監理所以北監字第40047618
    5號舉發違反道路交通管理事件通知單依法舉發等情，為受
    處分人所不否認，並有交通部公路總局臺北區監理所舉發違
    規道路交通管理事件通知單影本一紙附卷可稽。而受處分人
    曾遭裁處吊扣駕駛執照1個月（自98年3月19日起至98年4月1
    8日止）一節，為受處分人所不爭執，復有交通部公路總局
    臺中區監理所臺中市監理站駕駛執照吊扣執行單影本附卷可
    佐，堪以認定。而在上開吊扣駕駛執照期間內，受處分人復
    於98年3月28日10時30分許，駕駛車牌號碼298-MM號營業遊
    覽大客車，再度為警舉發違規，業如前述，從而，原處分機
    關根據原舉發機關所舉發受處分人「駕駛執照吊扣仍駕駛大
    客車」之違規事實，依道路交通管理處罰條例第21條之1第1
    項第7款之規定，裁處罰鍰6萬元整，並依同條第2項規定吊
    銷駕駛執照，再依同條例第67條第3項之規定一年內禁考，
    核無違誤，合先敘明。
  (二)至受處分人於聲明異議狀內固以因駕照遭吊銷，將使工作權
    化為烏有，尚須照顧年邁且中度障礙母親，請求不要處吊銷
    駕駛執照，或准領回小客車駕駛執照云云，惟查，受處分人
    雖處境堪憐，然本件因受處分人違反上揭交通法規，經依法
    吊銷駕駛執照，並無違誤，所為請求不要吊銷駕駛執照，於
    法無據，實無理由；又本件係經吊扣駕駛執照後，因再於吊
    扣駕駛執照期間再違規駕駛大客車，始依法裁處駕駛執照之
    吊銷，依道路交通管理處罰條例第68條之規定，於遭受吊銷
    駕駛執照之處分時，應吊銷其持有各級車類之駕駛執照，從
    而，本件吊銷受處分人之駕駛執照，依前開說明自應吊銷其
    持有各級車類之駕駛執照，受處分人請求領回小客車駕駛執
    照云云，於法無據，不應准許。綜上所述，本件受處分人之
    聲明異議為無理由，應予駁回。
五、據上論斷，應依道路交通管理處罰條例第87條第2項、道路
    交通案件處理辦法第19條規定，裁定如主文。
中    華    民    國    98    年    5     月    15    日
                          臺灣臺中地方法院交通法庭
                                法  官  黃家慧
以上正本證明與原本無異。
如不服本裁定，應於收受送達後5日內向本院提出抗告狀。（應
附繕本）
                                書記官  陳靖騰
中    華    民    國    98    年    5     月    15    日


司法院資訊處製作；財團法人民間司法改革基金會備份。
